【裁判字號】    97,交聲,2128
【裁判日期】    980123
【裁判案由】    交管條例聲異
【裁判全文】
臺灣板橋地方法院交通事件裁定       97年度交聲字第2128號
原處分機關  交通部公路總局臺北區監理所基隆監理站
異  議  人
即受處分人  甲○○
上列受處分人因違反道路交通管理處罰條例案件，不服交通部公
路總局臺北區監理所基隆監理站中華民國97年8 月1 日基監字第
裁42-DB0000000號裁決處分（舉發案號：桃園縣政府警察局97年
3 月24日桃警局交字第DB0000000 號），聲明異議，本院裁定如
下：
    主  文
異議駁回。
    理  由
一、原處分意旨略以：異議人即受處分人甲○○於民國97年3 月
    24日9 時25分許，駕駛車號361-GB號營業貨運曳引車，行經
    「桃園縣大溪鎮三民所」前，因有「限速25公里、測速38公
    里、超速13公里（誤載為18公里）」之違規行為，經桃園縣
    政府警察局大溪分局三民派出所執勤員警製單當場舉發，並
    查證違規屬實，爰依道路交通管理處罰條例第40條裁處罰鍰
    新臺幣（下同）1,600 元，並依同條例第63條第1 項第1 款
    （漏引第1 項第1 款）記違規點數1 點。
二、異議意旨略以：異議人當時在現場有看到車輛限速時速25公
    里的標誌，但沒有看到「前有測速照相」警告牌，警方回函
    所附照片上的警告牌，應該是事後才設置的。異議人當時隱
    約在限速標誌後方100 公尺處看到1 面約A4大小的標示，但
    看不清楚上面內容。現場限速時速25公里不合理，連腳踏車
    也會超速云云。
三、按汽車駕駛人，行車速度，超過規定之最高時速，或低於規
    定之最低時速，除有第43條第1 項第2 款情形外，處1,200
    元以上2,400 元以下罰鍰，並記違規點數1 點，道路交通管
    理處罰條例第40條第1 項、第63條第1 項第1 款分別定有明
    定。
四、經查：本件異議人即受處分人甲○○於97年3 月24日9 時25
    分許，駕駛車號361-GB號營業貨運曳引車，行經「桃園縣大
    溪鎮三民所」前，因有「限速25公里、測速38公里、超速13
    公里（誤載為18公里）」之違規行為，經桃園縣政府警察局
    大溪分局三民派出所執勤員警攔停後製單當場舉發，指定應
    到案日期，嗣異議人依限提出申訴，經原處分機關函請舉發
    單位查復並綜合相關資料審查結果，認上開違規屬實，遂依
    道路交通管理處罰條例第40規定裁處罰鍰1,600 元，並依同
    條例第63條第1 項第1 款規定（漏引第1 項第1 款）記違規
    點數1 點等情，此有舉發通知單、桃園縣政府警察局大溪分
    局97年4 月30日溪警分交字第0972016052號書函、違反道路
    交通管理事件裁決書等影本各1 件附卷可稽。而異議人對於
    違規現場設有限速時速25公里之標誌、其當時駕駛營業貨運
    曳引車之車速達時速38公里，超速13公里等情，自始至終均
    未加爭執，故本件違規事實甚為明確。異議人雖以前詞置辯
    ，惟違規現場附近因有施工關係，始設工區限速時速25公里
    之標誌，此觀桃園縣政府警察局大溪分局上揭函文所示甚詳
    ，況各該路段之限速若干，本由主管機關依其維護道路交通
    安全之職權，視實際情況加以決定，異議人當時既已清楚看
    到現場設置速限時速25公里之標誌，自應共同遵守，不應僅
    憑己意輕率違反。至於異議人所稱未見「前有測速照相」警
    告牌云云，查本件係由執勤員警在違規現場「當場舉發」，
    而非道路交通管理處罰條例第7 條之2 所定之「逕行舉發」
    ，自無同條第3 項所定須至少於100 公尺前明顯標示規定之
    適用，異議人當時已知悉現場最高速限，仍執意超速行駛，
    縱認未有「前有測速照相」警告牌，亦不能據以免罰。
五、綜上所述，本件舉發單位認異議人有超速之違規行為，當場
    製單舉發，經異議人依限到案提出申訴後，原處分機關依道
    路交通管理處罰條例第40條、第63條第1 項第1 款（漏引第
    1 項第1 款），並斟酌違反道路交通管理事件統一裁罰基準
    表所定標準，裁處罰鍰1,600 元，並記違規點數1 點，均屬
    有據，核無違法或不當之處。異議人執持前詞，對原處分機
    關所為之裁決處分聲明異議，為無理由，應予駁回。
六、依道路交通管理處罰條例第87條第2 項，道路交通案件處理
    辦法第19條，裁定如主文。
中    華    民    國    98    年    1     月    23    日
                  交通法庭  法  官  朱嘉川
以上正本證明與原本無異。
如不服本裁定應於送達後5 日內向本院提出抗告狀。
                            書記官  陳聖儒
中    華    民    國    98    年    2     月    5     日


司法院資訊處製作；財團法人民間司法改革基金會備份。
